臺灣高等法院刑事裁定
110年度毒抗字第1024號
抗  告  人  
即  被  告  李芳綝



上列抗告人因違反毒品危害防制條例案件，不服臺灣新北地方法
院中華民國110年5月17日所為之裁定（110年度毒聲字第942號）
，提起抗告，本院裁定如下：
    主  文
抗告駁回。                                             
    理  由
一、原裁定意旨略以：抗告人即被告李芳綝因施用毒品案件，經
    臺灣新北地方檢察署檢察官聲請觀察勒戒，並由臺灣新北地
    方法院於民國110年4月29日以110年度毒聲字第942號裁定令
    入勒戒處所觀察、勒戒，其期間不得逾二月，於110年5月6
    日送達至被告位在新北市○○區○○路000號4樓住處，由抗告人
    親自收受，有臺灣新北地方法院送達證書一份附卷可按，則
    本案裁定正本於送達日即110年5月6日即生合法送達之效力
    ，是以本案抗告期間應自送達裁定書之翌日（即110年5月7
    日）起算五日，已於110年5 月11日屆滿而確定，然抗告人
    遲至110年5月12日（星期三）始向臺灣新北地方法院提出抗
    告，此有被告所提刑事抗告狀上臺灣新北地方法院收狀戳章
    一枚在卷可稽，是本件抗告顯已逾期，揆諸前開說明，其抗
    告違背法律上之程式，且無從補正，自應予駁回。
二、抗告意旨略以：經被告確認後，實際情形是於110年5月6日
    被告家人李俊佑持被告的印章簽收，而非被告人親自收受裁
    定，後於110年5月7日方轉交被告，則本件爭議毋寧為110年
    5月6日時既非被告親自收受，則應視有無符合補充送達要件
    ，又110年5月6日當日於送達文書上，顯非勾選補充送達，
    也無適格補充送達人簽名或蓋章其上，顯非符合補充送達要
    件，而依實務上肯認縱補充送達要件不符，惟已實際轉交應
    受送達人「本人」受領，於「本人」收受之時，即生合法送
    達之效力，準此，李俊佑既然於110年5月7日將該文書轉交
    於被告，則應以110年5月7日送達時點為是，綜上，本件送
    達攸關被告訴訟權之權益甚鉅，請撤銷原裁定云云。
三、按抗告期間，除有特別規定外，為五日，自送達裁定後起算
    。原審法院認為抗告不合法律上之程式或法律上不應准許，
    或其抗告權已經喪失者，應以裁定駁回之。但其不合 法律
    上之程式可補正者，應定期間先命補正。刑事訴訟法 第406
    條前段、408條第1項分別定有明文。
四、經查，被告因違反毒品危害防制條例案件，經檢察官聲請令
    被告入勒戒處所觀察、勒戒，原審法院依毒品危害防制條例
    第20條第3項、第1項，觀察勒戒處分執行條例第3條第1項之
    規定，裁定被告應入勒戒處所觀察、勒戒，該裁定正本送達
    至被告之戶籍地「新北市○○區○○路000號4樓」後，係由被告
    於110年5月6日親自收受，送達回證蓋用其印文後並特別記
    明由「本人」收受，有送達回證一紙在卷可稽（見原審卷第
    35頁），所稱非被告本人簽收，已不足採。抗告期間應自合
    法送達被告之翌日起算抗告期間五日，因被告收受上開送達
    之住所地在新北市土城區，並無扣除在途期間，是本件抗告
    期間至110年5月11日（星期二）即行屆滿，然被告遲至110
    年5月12日始具狀向原審提出刑事抗告狀，有其聲明抗告狀
    上所蓋之臺灣新北地方法院收狀戳章可憑（見原審卷第41頁
    ）。原審以本件抗告顯已逾期，其抗告違背法律上之程式，
    且無從補正，裁定駁回其抗告（見原審卷第53頁至第54頁）
    ，揆諸前開各節說明並無違誤。被告仍執前詞主張其係合法
    抗告，而對該駁回抗告之裁定提起抗告，顯無理由，應予駁
    回。
據上論斷，應依刑事訴訟法第412條，裁定如主文。
中　　華　　民　　國　　110 　年　　7 　　月　　20　　日
                  刑事第二十庭  審判長法　官  王復生
                                      法　官  張紹省
                                      法　官  遲中慧
以上正本證明與原本無異。
不得再抗告。
                                      書記官  鄭巧青
中　　華　　民　　國　　110 　年　　7 　　月　　20　　日